臺灣臺北地方法院刑事判決　　　　　　96年度訴更(一)字第13號
公　訴　人　臺灣臺北地方法院檢察署檢察官
被　　　告　乙○○
　　　　　　　　　　（另案在臺灣臺北看守所羈押中）
指定辯護人　本院公設辯護人丙○○
上列被告因違反槍砲彈藥刀械管制條例案件，經檢察官提起公訴
（96年度偵字第2264號），本院以96年度訴字第401 號判決管轄
錯誤後，檢察官不服提起上訴，經臺灣高等法院以96年度上訴字
第1793號撤銷原判決發回更審，經本院判決如下：
    主  文
乙○○未經許可，持有其他可發射金屬或子彈具有殺傷力之改造
手槍，處有期徒刑年貳月，併科罰金新臺幣陸萬元，罰金如易
服勞役，以新臺幣壹仟元折算壹日。扣案仿FN廠半自動改造手槍
壹把（槍枝管制編號0000000000號）及改造子彈貳顆
均沒收。
    事  實
一、乙○○於民國95年12月下旬某日，在臺北縣永和市某處，以
    新臺幣（下同）18,000元之價格，向真實姓名年籍不詳、綽
    號「阿儒」之成年男子，購買具有殺傷力、仿FN廠半自動改
    造手槍1 把（槍枝管制編號0000000000號）及供該把手槍使
    用、具有殺傷力之改造子彈3 顆，即未經許可而無故持有上
    開改造手槍1 把及子彈3 顆（起訴書誤載為4 顆，業經公訴
    人於論告時更正；鑑驗試射1 顆用罄，餘2 顆）。迄行政院
    海岸巡防署北部地區巡防局基隆查緝隊員警因乙○○另涉販
    賣毒品案件，通訊監察發覺乙○○疑涉持有槍械犯嫌，乃於
    96 年1月18日晚間10時50分許，在臺北市○○區○○街與長
    春路口，當場查獲乙○○販賣毒品犯嫌之際，經乙○○同意
    搜索，於同日晚間11時50分許，帶同員警至其位於臺北市三
    重市○○○路15號8 樓之3 租屋處搜索，扣得上開改造手槍
    1 把、改造子彈3 顆（鑑驗試射1 顆用罄，餘2 顆）及愷他
    命6 包、電子秤1 台、分裝袋20個、販賣毒品所得55,000元
    （涉犯毒品危害防制條例部分，經檢察官另案偵辦中）。
二、案經行政院海岸巡防署北部地區巡防局移請臺灣臺北地方法
    院檢察署檢察官偵查起訴。
    理  由
一、證據能力之判斷：
    被告乙○○及指定辯護人對於下列各項證據方法，均未爭執
    其證據能力，並同意作為證據（見本院卷第13頁反面），本
    院審酌其作成時之情況，認為並無不適當之情事，均得作為
    證據，合先敘明。
二、認定事實所憑之證據及理由：
  (一)訊據被告乙○○於警詢、偵訊及本院中均坦承持有扣案手槍
    1 把及改造子彈3 顆之犯行不諱（見偵查卷第31至32頁、第
    66頁、第72至73頁、本院卷第13頁反面、第30頁），並有員
    警經被告同意搜索扣得之改造手槍1 把（槍枝管制編號0000
    000000號）及改造子彈3 顆（鑑驗試射1 顆用罄，餘2 顆）
    扣案可佐（見偵查卷第7 至9 、16、53至54、64至65頁），
    扣案槍、彈經送內政部警政署刑事警察局以性能檢驗法、試
    射法鑑驗結果：扣案手槍係仿FN廠半自動手槍製造之槍枝，
    換裝土造金屬槍管而成之改造手槍，機械性能良好，可擊發
    適用子彈，而扣案子彈係土造子彈，採樣1 顆試射，可擊發
    ，均具殺傷力，此有該局出具之刑鑑字第0960025813號槍彈
    鑑定書附卷可考（見偵查卷第67至69頁），是被告任意性之
    自白，有上開證據足資佐證，堪認與事實相符，可以採信。
  (二)至被告辯稱：伊係自願帶同警員前往其租屋處查扣槍、彈，
    員警經由通訊監察仍無從確認伊藏放槍彈之地點，應合於自
    首云云（見本院卷第36至38頁）。惟按刑法第62條所謂「發
    覺」，係指該管公務員已知犯罪事實並知犯罪人之為何人而
    言，最高法院著有20年上字第1721號判例意旨可參，是倘具
    偵查權限之公務員已得知犯罪之人及犯罪事實，即不合於自
    首之要件。據證人甲○○即當場查獲被告之員警到庭證述：
    「原本是依臺北地檢署核發的監聽票，在調查被告的毒品案
    件，從通訊監察的內容中發現被告的通話內容有提及槍枝的
    部分，所以在準備查緝毒品的過程時……也跟被告說明槍枝
    的部分，希望他能配合，被告就很配合的帶我們到他三重的
    家裡把槍枝拿出來」、「因為被告有一次提到他在淡水，他
    的朋友因為某種事情的糾紛他要替他朋友討回公道，所以有
    跟他大哥報備說要帶狗出去遛狗，所謂的狗就是槍枝的代稱
    」、「（問：你聽到監聽譯文到查獲時大概多久時間？）大
    概1 個月的時間」、「從譯文裡面被告講的內容研判，被告
    百分之八、九十持有手槍」等情（見本院卷第28頁反面），
    亦經被告當庭承認證人甲○○所言屬實：「我在電話中的確
    有這樣講說要帶狗去，帶狗去就是要帶槍去，查獲時證人問
    我狗在哪裡，狗就是槍我自己知道意思」（見本院卷第29頁
    反面），可見員警早於96年1 月18日晚間10時50分許在臺北
    市○○區○○街與長春路口查獲被告之前，已經由通訊監察
    得知被告持有手槍罪嫌，是已發覺被告其人及持有槍械之犯
    罪事實，甚為明確，不因員警當時尚無法確定被告置放槍械
    之地點而有不同。被告辯稱自首云云，顯無可取，附此說明
    。
  (三)綜上，本件事證明確，被告持有具殺傷力之改造手槍1 把及
    改造子彈3 顆等犯行，洵堪認定，應予依法論罪科刑。
三、論罪科刑之依據：
    核被告所為，係犯槍砲彈藥刀械管制條例第8 條第4 項未經
    許可持有其他可發射金屬或子彈具有殺傷力之改造手槍罪，
    及同條例第12條第4 項未經許可持有子彈罪。被告向「阿儒
    」買得扣案改造手槍1 把及改造子彈3 顆後，一併持有至員
    警查獲為止，乃以一行為觸犯上開二罪，應依刑法第55條規
    定，論以想像競合犯，從較重之持有改造手槍一罪處斷。爰
    審酌被告明知具殺傷力之槍、彈傷有危害人之生命、身體之
    危險性，對於社會治安之危害甚鉅，竟仍購買持有之，惟念
    被告年輕氣盛，智慮未臻成熟，自願帶同警方起出槍、彈，
    犯罪後坦承犯行，庭訊態度良好等一切情狀，認公訴人論告
    書求刑為適當，爰量處有期徒刑3 年2 月，併科罰金6 萬元
    及易服勞役之折算標準，以示懲儆。末查扣案改造手槍1 把
    及改造子彈3 顆，鑑驗時試射子彈1 顆用罄，餘2 顆，均具
    殺傷力，屬槍砲彈藥刀械管制條例第8 條所定其他可發射金
    屬或子彈具有殺傷力之各式槍砲及同條例第12條所定子彈，
    業如前述，依刑法第38條第1 項第1 款規定，不問屬於被告
    與否，均應併予宣告沒收之。
據上論斷，應依刑事訴訟法第299 第1 項前段，槍砲彈藥刀械管
制條例第8 條第4 項、第12條第4 項，刑法第11條前段、第55條
、第42條第3 項、第38條第1 項第1 款，判決如主文。
本案經檢察官永欽到庭執行職務。
中　　華　　民　　國　　96　　年　　10　　月　　3 　　日
　　　　　　　　　刑事第六庭審判長  法　官　周占春
                                    法  官  趙子榮
                                    法  官  林晏如
上正本與原本無異。
如不服本判決，應於判決送達後10日內向本院提出上訴狀（應抄
附繕本）。告訴人或被害人如對於本判決不服者，應具備理由請
求檢察官上訴，其上訴期間之計算係以檢察官收受判決正本之日
期為準。
                                    書記官  楊盈茹
中　　華　　民　　國　　96　　年　　10　　月　　4 　　日
附錄本案論罪科刑法條全文：
槍砲彈藥刀械管制條例第8條
未經許可，製造、販賣或運輸鋼筆槍、瓦斯槍、麻醉槍、獵槍、
空氣槍或第4 條第1 項第1 款所定其他可發射金屬或子彈具有殺
傷力之各式槍砲者，處無期徒刑或5 年以上有期徒刑，併科新臺
幣1 千萬元以下罰金。
未經許可，轉讓、出租或出借前項所列槍枝者，處 5 年以上有期
徒刑，併科新臺幣 1 千萬元以下罰金。
意圖供自己或他人犯罪之用，而犯前二項之罪者，處無期徒刑或
7 年以上有期徒刑，併科新臺幣 1 千萬元以下罰金。
未經許可，持有、寄藏或意圖販賣而陳列第 1 項所列槍枝者，處
3 年以上10年以下有期徒刑，併科新臺幣700 萬元以下罰金。第
1 項至第3 項之未遂犯罰之。
槍砲彈藥刀械管制條例第12條
未經許可，製造、販賣或運輸子彈者，處 1 年以上 7 年以下有
期徒刑，併科新台幣 500 萬元以下罰金。
未經許可，轉讓、出租或出借子彈者，處 6 月以上 5 年以下有
期徒刑，併科新台幣 300 萬元以下罰金。
意圖供自己或他人犯罪之用，而犯前二項之罪者，處 3 年以上
10 年以下有期徒刑，併科新台幣 700 萬元以下罰金。
未經許可，持有、寄藏或意圖販賣而陳列子彈者，處 5 年以下有
期徒刑，併科新台幣 300 萬元以下罰金。
第 1 項至第 3 項之未遂犯罰之。
